【裁判字號】    95,訴,88
【裁判日期】    950502
【裁判案由】    毒品危害防制條例
【裁判全文】
臺灣彰化地方法院刑事判決                95年度訴字第88號
公  訴  人  臺灣彰化地方法院檢察署檢察官
被      告  甲○○
上列被告因違反毒品危害防制條例案件，經檢察官提起公訴（九
十四年度毒偵字第五九二九號），本院認有刑事訴訟法第二百七
十三條之一第一項之情形，而改依簡式審判程序判決如下：
    主  文
甲○○連續施用第一級毒品，處有期徒刑捌月。
    事  實
一、甲○○前因施用毒品案件，經本院以九十三年度毒聲字第九
    八五號裁定移送觀察、勒戒後，認無繼續施用毒品之傾向，
    於九十三年十二月九日執行完畢釋放，並由臺灣彰化地方法
    院檢察署檢察官於九十三年十二月十三日，以九十三年度毒
    偵字第四二三一號為不起訴處分確定。詎其仍不知悔改，於
    觀察勒戒執行完畢釋放後五年內，復基於施用第一級毒品海
    洛因之概括犯意，於九十四年十月二十三日起至九十五年四
    月七日止，在彰化縣員林鎮○○○街處，以將第一級毒品海
    洛因摻水置放於注射針筒中，注射於手臂之方式，連續施用
    第一級毒品海洛因多次。嗣於九十四年十月二十五日十五時
    許，在彰化縣員林鎮○○里○○街一四三巷八二號，為警查
    獲，暨其於本院審理時自白其餘犯行，而循線查悉上情。
二、案經彰化縣警察局員林分局報請臺灣彰化地方法院檢察署檢
    察官偵查起訴，本院認有刑事訴訟法第二百七十三條之一第
    一項之情形，而改依簡式審判程序審理。
    理  由
一、按除被告所犯為死刑、無期徒刑、最輕本刑為三年以上有期
    徒刑之罪或高等法院管轄第一審案件者外，於刑事訴訟法第
    二百七十三條第一項程序進行中，被告先就被訴事實為有罪
    之陳述時，審判長得告知被告簡式審判程序之旨，並聽取當
    事人、代理人、辯護人及輔佐人之意見後，裁定進行簡式審
    判程序；除簡式審判程序及簡易程序案件外，第一審應行合
    議審判，刑事訴訟法第二百三十七條之一第一項、第二百八
    十四條之一分別定有明文。本件被告甲○○所犯係死刑、無
    期徒刑、最輕本刑為三年以上有期徒刑或高等法院管轄第一
    審案件以外之罪，並於本院行準備程序時就被訴事實為有罪
    之陳述，本院合議庭依前揭規定，經評議結果，裁定改由受
    命法官獨任行簡式審判程序，先予敘明。
二、上揭事實，業據被告甲○○迭於警詢中及本院行準備程序與
    審理時均坦承不諱，且其於九十四年十月二十五日為警查獲
    時所採取之尿液，經送鑑驗結果，確呈嗎啡陽性反應，此有
    彰化縣警察局員林分局委託檢驗尿液代號與真實姓名對照單
    及彰化縣衛生局九十四年十一月七日煙檢字第九四四八一九
    號煙毒尿液檢驗成績書各一紙附卷可稽；復參以施用第一級
    毒品海洛因具有成癮性，被告前又已有施用毒品之犯行，有
    其前案紀錄可憑，且經觀察勒戒後，仍再次施用毒品，被告
    顯有難以戒斷，且已成癮之情事，故雖被告於九十四年十月
    二十五日為警查獲前三日以外之施用毒品犯行未經採尿鑑驗
    ，然依前開說明，亦應認被告之自白確與事實相符，洵堪採
    信。再查，被告曾因施用毒品案件，經本院以九十三年度毒
    聲字第九八五號裁定移送觀察、勒戒後，認無繼續施用毒品
    之傾向，於九十三年十二月九日執行完畢釋放，並由臺灣彰
    化地方法院檢察署檢察官於九十三年十二月十三日，以九十
    三年度毒偵字第四二三一號為不起訴處分確定等情，有該不
    起訴處分書、臺灣高等法院被告全國前案紀錄表及臺灣彰化
    地方法院檢察署刑案資料查註紀錄表在卷足憑，被告顯係於
    受強制戒治執行完畢釋放後，五年內再犯毒品危害防制條例
    第十條第一項之罪，依同條例第二十三條第二項規定，應依
    法論科。綜上所述，本件犯罪事證明確，被告前開犯行洵堪
    認定。
三、核被告所為，係犯毒品危害防制條例第十條第一項之施用第
    一級毒品罪。被告為施用毒品持有第一級毒品，其持有之低
    度行為均應為施用之高度行為所吸收，均不另論罪。被告先
    後多次施用第一級毒品之犯行，時間緊接，所犯又係構成要
    件相同之罪，顯係基於概括犯意反覆為之，為連續犯，應依
    刑法第五十六條規定，以一罪論。又查被告係自九十四年十
    月二十三日起至九十五年四月七日止，連續施用第一級毒品
    海洛因多次，而公訴人僅就被告於九十四年十月二十三日上
    午十時許，施用第一級毒品海洛因一次之犯行提起公訴，該
    未經起訴之部分，與檢察官已提起公訴之部分，因被告係基
    於概括犯意而為之，具有連續犯之裁判上一罪關係，其一部
    起訴之效力及於全部，故本院自得併予審究，併此敘明。爰
    審酌被告前曾有施用毒品罪行，經送觀察勒戒執行完畢釋放
    後，猶不知悔改，再施用毒品不輟，不僅戕害自身健康，更
    辜負國家將之視為病人，並施以長時間之戒治處遇之苦心，
    惟其對他人權益之侵害仍屬有限，於警詢中及本院行準備程
    序與審理時均已坦承犯行，暨其犯罪動機、目的、手段、施
    用之次數、期間及其智識程度、生活狀況等一切情狀，量處
    如主文所示之刑。
據上論斷，應依刑事訴訟法第二百七十三條之一第一項、第二百
九十九條第一項前段，毒品危害防制條例第十條第一項、第二十
三條第二項，刑法第十一條前段、第五十六條，判決如主文。
本案經檢察官田德煙到庭執行職務。
中    華    民    國    95    年    5     月    2     日
                  刑事第一庭          法  官  簡璽容
以上正本證明與原本無異。
如不服本判決，應於判決送達後十日內向本院提出上訴狀 (須附
繕本 )。
中    華    民    國    95    年    5     月    3     日
                                      書記官  王惠嬌
毒品危害防制條例第10條
施用第一級毒品者，處 6 月以上 5 年以下有期徒刑。
施用第二級毒品者，處 3 年以下有期徒刑。


司法院資訊處製作；財團法人民間司法改革基金會備份。
